最高法院民事裁定              一○○年度台抗字第七六五號
再 抗告 人  迅得機械股份有限公司
法定代理人  官錦
再 抗告 人  登泰電路機械股份有限公司
法定代理人  呂信達
共      同
代  理  人  宋重和律師
再 抗告 人  大量科技股份有限公司
法定代理人  王作京
再 抗告 人  競銘機械股份有限公司
法定代理人  蕭  朋
共      同
代  理  人  蔡銘書律師
再 抗告 人  黃恒俊
代  理  人  張啟聰律師
上列再抗告人因遠東國際商業銀行股份有限公司與雅新實業股份
有限公司間聲請宣告破產事件，對於中華民國一○○年六月二十
日台灣高等法院裁定（一○○年度破抗更(一)字第一號），提起再
抗告，本院裁定如下：
    主  文
再抗告駁回。
再抗告程序費用由再抗告人負擔。
    理  由
本件相對人遠東國際商業銀行股份有限公司聲請台灣士林地方法
院（下稱士林地院）以九十九年度破字第七、八、十一號裁定宣
告雅新實業股份有限公司（下稱雅新公司）破產，雅新公司等聲
明不服，提起抗告，原法院以雅新公司之負債確遠超過資產，已
有不能清償債務之情形，亦不能依重整程序為更生，因而維持士
林地院所為宣告破產之裁定，駁回其抗告人之抗告，經核於法並
無違誤。第按經言詞辯論之裁定，應宣示之；終結訴訟之裁定，
不經言詞辯論者，應公告之。不宣示之裁定，應為送達。裁定不
宣示者，經公告或送達後，為該裁定之法院、審判長、受命法官
或受託法官受其羈束。又法院為破產宣告時，應為公告。民事訴
訟法第二百三十五條、第二百三十六條第一項、第二百三十八條
、破產法第六十五條第一項規定甚明。準此，宣告破產之裁定僅
須公告及送達，無庸為宣示。而就法人之送達應對其法定代理人
為之。本件第一審裁定業於民國九十九年六月十一日送達破產人
雅新公司之臨時管理人張秀夏，並於同日公告。有卷附原第一審
法院九十九年六月十一日筆錄及同日士木民誠九九破七字第○九
九○三○八八一五號公告可稽（見九十九年度破字第七號卷二第
一○八、一一一頁）。該裁定既經合法公告及送達，已生效力，
不因其正本是否由其承辦股書記官製作而有影響。另張秀夏前經
第一審法院以九十八年度司字第二七四、二七五、二七七、二八
二至二八六、二八八、二八九、二九二、二九四號裁定選任其為
雅新公司之臨時管理人在案，第一審法院雖贅以九十九年度聲字
第四八八號裁定選任陳本榕為雅新公司特別代理人，惟無礙張秀
夏本於臨時管理人而為雅新公司法定代理人之認定。再抗告意旨
以：原裁定未審酌第一審裁定未經合法宣示及送達，且非由承辦
股書記官製作，張秀夏非雅新公司之法定代理人云云，指摘原裁
定維持第一審宣告破產裁定違背法令，聲明廢棄，非有理由。至
再抗告人指稱雅新公司實質資產高於負債，係因遭掏空者把持，
故所提財產狀況說明書及附件資料均不實在，原法院未予調查乙
節，係屬原法院認定事實當否之問題，要與適用法規是否顯有錯
誤無涉，併此敘明。
據上論結，本件再抗告為無理由。依破產法第五條，民事訴訟法
第四百九十五條之一第二項、第四百八十一條、第四百四十九條
第一項、第九十五條、第七十八條，裁定如主文。
中    華    民    國  一○○  年    十    月    六    日
                      最高法院民事第四庭
                          審判長法官  劉  福  來  
                                法官  陳  國  禎  
                                法官  陳  重  瑜  
                                法官  盧  彥  如  
                                法官  黃  秀  得  
本件正本證明與原本無異
                                      書  記  官  
中    華    民    國  一○○  年    十    月   十八   日
                                                      Ｅ